臺灣臺中地方法院刑事判決　　　　　　　94年度易字第1675號
公　訴　人　臺灣臺中地方法院檢察署檢察官
被　　　告　甲○○　42歲民.
上列被告因詐欺案件，經檢察官提起公訴（九十四年度偵緝字第
八八三號），被告於準備程序中為認罪之陳述，經本院合議庭裁
定由受命法官獨任改行簡式審判程序，判決如下：
    主    文
甲○○共同意圖為自己不法之所有，以詐術使人將本人之物交付
，處有期徒刑肆月，如易科罰金，以佰元折算壹日。
    犯罪事實
一、甲○○本身並無購車之意願，明知洪淑娟（業經臺灣臺中地
    方法院檢察署檢察官以九十三年度偵字第二０八八二號為不
    起訴處分確定）為圖利用人頭購車以向銀行詐貸款項，為求
    獲取新臺幣（下同）五千元之紅包利益，竟與洪淑娟基於共
    同詐騙他人財物之犯意聯絡，意圖為自己不法之所有，先由
    彭淑娟於民國九十年十月二日，向陳令亮以不詳價格購得三
    陽廠牌、VM-R型式、車牌號碼9F—7182號、引擎號碼VM-AK0
    4917號、車身號碼MF04089 、2000年份、1590㏄之自小客車
    一輛，再由甲○○透過林智遠介紹，覓得本身無資力購車願
    意充當人頭之呂大輝，甲○○即將呂大輝之國民身分證及郵
    局存摺等個人資料交予彭淑娟，由彭淑娟於九十年九月二十
    六日書立其與呂大輝間之汽車買賣合約書，以便辦理前開自
    小客車之過戶手續，彭淑娟並以汽車業務人員之身分，於九
    十年十月二日，以分期付款動產抵押方式，向遠東國際商業
    銀行股份有限公司（下稱遠東銀行）逸仙分行詐稱呂大輝欲
    申請辦理汽車貸款三十一萬元，約定分四十八期清償，自九
    十年十月四日起至九十四年十月三日止，每月一期，每期給
    付一萬零七百五十九元，並指定裕融企業股份有限公司為債
    權管理人（遠東銀行俟於九十一年二月二十一日將上開債權
    讓與予裕融公司，並辦理債權人變更登記），經彭淑娟與裕
    融公司貸款業務人員林憶玲接洽妥當，經林憶玲出具核貸建
    議書後，彭淑娟即通知甲○○陪同呂大輝於九十年十月二日
    十八時許，前往臺中市○○路火車站附近之麥當勞速食店內
    ，與裕融公司貸款業務人員林憶玲進行徵信對保手續，並於
    九十四年十月四日簽立貸款暨動產抵押契約書，致使遠東銀
    行誤信呂大輝確實有汽車貸款之需求而同意核貸三十一萬元
    ，並依照契約約定，將核貸款項悉數匯入指定之彭淑娟所申
    請開立之彰化商業銀行股份有限公司（下稱彰化銀行）中港
    分行帳號00000000000—900帳戶內，彭淑娟取得核貸款項三
    十一萬元後，即分別給予甲○○五千元、呂大輝一個紅包（
    內容金額不詳），裕融公司因而受有核貸款項無法獲償之損
    害。嗣因裕融公司通知呂大輝繳款，呂大輝乃要求甲○○負
    責處理，甲○○代為繳付第一期貸款約八千餘元後，自第二
    期起，即未再依約繳款，經裕融公司向呂大輝追索無著，始
    知受騙。
二、案經臺灣臺中地方法院檢察署檢察官主動簽分偵查起訴。
    理    由
一、訊據被告甲○○，對於上揭時地，提供呂大輝之個人資料予
    彭淑娟作為向銀行詐騙汽車貸款三十一萬元之人頭，致使遠
    東銀行誤信呂大輝確實有辦理汽車貸款之意思，而同意核貸
    三十一萬元，並依照約定，悉數撥款至指定之彭淑娟所申請
    開立之上開彰化銀行帳戶內，致使承受債權之裕融公司因而
    受有貸款三十一萬元無法受償之損害等情，業經於本院中坦
    認屬實，核與被害人裕融公司委任代理人王凱軍於偵查中之
    指述情節（參照九十一年度偵字第二四０五九號偵查卷第六
    二頁）及證人呂大輝（參照九十一年度偵字第二四０五九號
    偵查卷第六二頁）、林智遠（參照九十一年度偵字第二四０
    五九號偵查卷第九九頁）、林憶玲（參照九十一年度偵字第
    二四０五九號偵查卷第三八至三九頁）、彭淑娟（參照九十
    一年度偵字第二四０五九號偵查卷第九四、一００頁）於偵
    查中之證述內容均屬相符，並有汽車新領牌照登記書一份（
    參照九十一年度發查字第一六八五號偵查卷第五頁）、貸款
    暨動產抵押契約書一份（參照九十一年度發查字第一六八五
    號偵查卷第六頁）、動產抵押設定登記申請書一份（參照九
    十一年度發查字第一六八五號偵查卷第七頁）、動產擔保交
    易動產抵押設定債權人變更登記申請書一份（參照九十一年
    度發查字第一六八五號偵查卷第八頁）、動產擔保交易（動
    產抵押）移轉契約書一份（參照九十一年度發查字第一六八
    五號偵查卷第九頁）、裕融公司派員訪查呂大輝之查訪記錄
    一份（參照九十一年度發查字第一六八五號偵查卷第十頁）
    、裕融公司催告呂大輝繳款之存證信函一份（參照九十一年
    度發查字第一六八五號偵查卷第十一頁）、車號查詢汽車車
    籍資料一份（參照九十一年度偵字第二四０五九號偵查卷第
    四四頁）、呂大輝國民身分證影本及彭淑娟行車執照影本各
    一份（參照九十一年度偵字第二四０五九號偵查卷第七六頁
    ）、車商撥款基本資料表一份（參照九十一年度偵字第二四
    ０五九號偵查卷第七七頁）、汽車買賣合約書一份（參照九
    十一年度偵字第二四０五九號偵查卷第七八頁）、彭淑娟申
    請貸款資料二份（參照九十一年度偵字第二四０五九號偵查
    卷第七九、八十頁）等在卷可稽，被告自白供述與現有事證
    相符，應堪置信。本件事證已臻明確，被告犯行，洵堪認定
    。
二、被告與彭淑娟基於共同利用人頭向銀行詐貸款項之犯意聯絡
    ，由被告提供呂大輝充當買車之人頭，再由彭淑娟持以向遠
    東銀行申辦汽車貸款，致使遠東銀行誤信呂大輝確實有購車
    需要而同意核貸，並依約撥款至彭淑娟所申請開立之彰化銀
    行帳戶內，以致承受遠東銀行債權之裕融公司因而受有三十
    一萬元貸款無法受償之損害，核其所為，係犯刑法第三百三
    十九條第一項之詐欺取財罪。被告與彭淑娟二人就前開詐欺
    取財犯行間，顯有共同之犯意聯絡及行為分擔，為共同正犯
    。爰審酌被告因貪圖彭淑娟給予之五千元不法利益，而與彭
    淑娟同謀欺騙銀行，利用人頭詐辦貸款之方式，獲取不法利
    益，致使貸款銀行受有無法求償之財產損害，考量本案主謀
    係彭淑娟，且買賣標的物之自小客車及核撥貸款，均係由彭
    淑娟取得，被告僅獲得五千元之利益，其所參與者，僅是提
    供人頭及陪同人頭與貸款業務人員進行對保之行為，惡性較
    為輕微，而被告於本院中亦經坦承犯罪，犯後態度良好等一
    切情狀，量處如主文所示之刑，並諭知易科罰金之折算標準
    ，以示懲儆。
據上論斷，應依刑事訴訟法第二百七十三條之一第一項、第二百
九十九條第一項前段，刑法第二十八條、第三百三十九條第一項
、第四十一條第一項前段，罰金罰鍰提高標準條例第一條前段、
第二條，判決如主文。
中　　華　　民　　國　　94　　年　　9 　　月　　27　　日
                  刑事第五庭    法  官  巫淑芳
上正本證明與原本無異。
如不服本判決，應於送達後十日內向本院提出上訴狀（須附繕
本），上訴於臺灣高等法院臺中分院。
                                書記官  王麗麗
中　　華　　民　　國　　94　　年　　9 　　月　　27　　日
附錄論罪科刑法條：
中華民國刑法第339條：
意圖為自己或第三人不法之所有，以詐術使人將本人或第三人之
物交付者，處五年以下有期徒刑、拘役或科或併科1000元以下罰
金。
以前項方法得財產上不法之利益或使第三人得之者，亦同。
前二項之未遂犯罰之。
